【裁判字號】    92,建,12
【裁判日期】    920922
【裁判案由】    給付工程款
【裁判全文】
臺灣士林地方法院民事判決  九十二年度建字第一二號
    原      告  昇矓不銹鋼有限公司
    法定代理人  甲○○
    訴訟代理人  乙○○
    被      告  康絜股份有限公司（原三沛國際股份有限公司）
                        設台北縣板橋市○○街三０巷一二弄一三之一號
    法定代理人  丙○○  住台北縣淡水鎮○○街一九Ｏ號三樓之三
當事人間給付工程款事件，本院於九十一年九月四日言詞辯論終結，判決如下：
    主      文
被告應給付原告新台幣陸拾伍萬貳仟元，及自民國九十二年六月十三日起至清償日止
，按週年利率百分五計算之利息。
訴訟費用由被告負擔。
本判決於原告以新台幣貳拾貳萬元供擔保後，得假執行；但被告如於假執行程序實施
前，以新臺幣陸拾伍萬貳仟元為原告預供擔保或將上開金額提存後，得免為假執行。
    事實及理由
一、原告起訴主張：原告昇矓不銹鋼有限公司於民國八十九年十一月十日與被告康絜
    股份有限公司（原名三沛國際股份有限公司）簽立工程承攬合約，由原告施作位
    於桃園縣中壢市「大江購物中心」內之水舞、水簾系統不銹鋼半球體設備工程、
    星光系統不銹鋼管叢設備工程及水舞系統之不銹鋼水槽工程，約定工程總價為新
    臺幣（下同）一百七十萬元，於原告施工完成驗收後全部付清；嗣原告施工完竣
    並經驗收後，被告交付面額六十五萬二千元之支票一紙，用以支付工程尾款，然
    該支票卻未填具發票日，致原告無法提示兌領，原告雖屢為請求被告填具支票日
    期，其竟置之不理。按承攬報酬應於工作完成時給付之，民法第五百零五條第一
    項定有明文。本件被告委託原告施作系爭工程，原告既已完成全部之工程，則被
    告自負有給付全部工程款之義務，現今被告積欠六十五萬二千元工程款尾款不付
    ，原告於催索無效後，自得訴請被告給付。為此，依承攬報酬請求權，請求被告
    給付積欠之工程款，並聲明：除假扣押擔保金額外，如主文所示。
三、被告辯稱：伊確有積欠原告系爭工程款，但伊沒有錢可支付，有些債權人同意伊
    專款專用，本件工程伊與訴外人大江公司尚在訴訟中，是大江公司不認帳云云，
    並聲明：１、原告之訴及假執行之聲請均駁回。２、如受不利判決，願供擔保，
    請准宣告免為假執行。
四、查原告主張兩造間簽訂有系爭工程承攬合約，被告尚積欠原告尾款六十五萬二千
    元之事實，業據提出工程承攬合約、支票影本各一份為證，並為被告所不爭執，
    應堪信原告之主張為真實。
五、又原告主張系爭工程業已完工並完成驗收之情，業已提出原告公司代表丙○○與
    大江公司之代表許祿祺、張育誠簽名之會驗記錄影本一份為證，被告雖否認其為
    真正，惟查系爭工程尾款被告業已開立蓋有被告公司大、小印鑑章且被告並不爭
    執為真正之支票一張交予原告收執，依社會常理，若被告不同意原告與大江公司
    共同會勘驗收之結果，焉有開立支票給付尾款之舉？更何況依系爭工程承攬合約
    第十一條兩造亦約定：「本工程之驗收以業主驗收合格為基準，如業主未能於三
    十天內驗收時，乙方（即原告）得以切結方式先行驗收，請尾款。」，是原告與
    業主大江公司之驗收，應係合於系爭工程承攬合約之約定，原告主張系爭工程業
    已完工並驗收合格之情，應堪信取。被告空口主張應專款專用，伊與大江公司尚
    在訴訟中，須待大江公司給付工程款後再轉交原告云云，不惟未舉證以實其說，
    尚難採信，退而言之，縱使其與大江公司間確有訴訟，亦難以之為拒絕履行系爭
    工程款之抗辯事由，是被告所辯，洵不足採。
六、末按稱承攬者，謂當事人約定，一方為他方完成一定之工作，他方俟工作完成，
    給付報酬之契約。又給付無確定期限者，債務人於債權人得請求給付時，經其催
    告而未為給付，自受催告時起，負遲延責任。其經債權人起訴而送達訴狀，或依
    督促程序送達支付命令，或為其他相類之行為者，與催告有同一之效力。遲延之
    債務，以支付金錢為標的者，債權人得請求依法定利率計算之遲延利息，民法第
    四百九十條第一項、第二百二十九條第二項、第二百三十三條第一項前段亦分別
    定有明文。而所謂法定利率依民法第二百零三條之規定為週年利率百分之五。從
    而，被上訴人依承攬法律關係請求上訴人給付六十五萬二千元及自九十二年六月
    十三日（即起訴狀繕本送達翌日）起至清償日止，按年息百分之五計算之利息，
    為有理由，應予准許。
七、兩造均陳明願供擔保，分別聲請准予假執行及免為假執行，經核無不合，爰分別
    酌定相當之擔保金額，併宣告之。
八、本件事證已臻明確，兩造其餘攻擊防禦方法及舉證，經審酌與本件判決結果不生
    影響，爰不一一論述，併此敘明。
九、據上論結：本件原告之訴為有理由，依民事訴訟法第七十八條、第三百九十條第
    二項、第三百九十二條，判決如主文。
中      華      民      國    九十二    年      九      月    二十二    日
                                        臺灣士林地方法院民事第一庭
~B法      官  陳靜芬
右為正本係照原本作成。
如對本判決上訴須於判決送達後二十日內向本院提出上訴狀。
中      華      民      國    九十二    年      九      月    二十六    日
~B法院書記官  陳秀蘭


司法院資訊處製作；財團法人民間司法改革基金會備份。
